臺灣臺北地方法院刑事判決　　　　　　　96年度易字第1327號
公　訴　人　臺灣臺北地方法院檢察署檢察官
被　　　告　乙○○
上列被告因竊盜案件，經檢察官提起公訴（96年度偵字第9297號）
，因被告於準備程序中對犯罪事實為有罪之陳述，經告以簡式審
判之意旨，並聽取當事人之意見後，經本院裁定進行簡式審判程
序，判決如下：
    主  文
乙○○竊盜，未遂，累犯，處有期徒刑陸月，如易科罰金，以新
臺幣壹仟元折算壹日。
    事  實
一、乙○○有多次竊盜前案紀錄，最近乙次係於民國91年間，因
    加重竊盜案件，經法院判處有期徒刑1年確定，甫於92年4月
    23日因縮刑期滿執行完畢出監；仍不知悔改，又另行意圖為
    自己不法之所有，於96年5月1日下午4時15分許，在臺北縣
    新店市○○路80巷口處，因見甲○○所有車牌號碼8T-4701
    號自用小貨車停放在該處而車門未上鎖，乙○○乃開啟後進
    入車內，在著手搜尋車內財物行竊之際，適為甲○○及其妻
    賴素秀發覺而當場查獲，旋即報警處理，至未能得逞。
二、案經被害人甲○○訴由臺北縣政府警察局新店分局報告臺灣
    臺北地方法院檢察署檢察官偵查後起訴。
    理  由
一、本件被告乙○○所犯非死刑、無期徒刑或最輕本刑有期徒刑
    3 年以上之罪，亦非高等法院管轄第一審案件，被告於本院
    準備程序中，就被訴事實為有罪之陳述，經告知被告簡式審
    判程序之旨，並聽取檢察官及被告之意見後，本院裁定進行
    簡式審判程序，是本件之證據調查，依刑事訴訟法第273條
    之2規定，不受同法第159條第1項、第161條之2、第161條之
    3、第163條之1及第164條至第170條規定之限制，合先敘明
    。
二、上開犯罪事實，業據被告於本院審理時坦承不諱，且經證人
    甲○○、賴素秀於警詢及偵查中證述屬實，並有被害人甲○
    ○之車輛照片附卷可稽，綜上足徵被告之任意性自白確與事
    實相符。從而本件事證明確，應依法論科。
三、按竊盜罪既遂未遂之區別，應以行為人已否將所竊之物移置
    於自己實力支配下為標準。本件被告進入被害人自用小貨車
    內，著手搜尋財物之際即遭查獲，其尚未將該車內之財物置
    於自己實力支配下，而僅至未遂之程度。是核被告上開所為
    ，係犯刑法第320條第3項、第1項之竊盜未遂罪。至於公訴
    意旨認被告係以水果刀1把，破壞被害人自用小貨車駕駛座
    之車門門鎖而進入其內。然查，依證人甲○○、賴素秀於警
    詢及偵查中所述，均僅證稱看見被告在車內，在將被告逮捕
    後，才發現車門門鎖有被撬壞之痕跡等語。故就被告是否有
    持水果刀撬壞門鎖進入車內一事，依證人甲○○、賴素秀所
    述，並無法證明。雖本件查獲被告後，證人甲○○、賴素秀
    發現該自小貨車門鎖有被撬壞之痕跡。然依證人甲○○於偵
    查中所述，該自小貨車在本件行為前2天就停放在該處等語
    。則此門鎖遭撬壞痕跡，亦有可能係他人所為。又本件雖在
    現場扣得水果刀1把，然被告就此於偵、審中即一再否認持
    有該水果刀等語，又依證人甲○○、賴素秀於警詢及偵查中
    所述，被告當時係頭戴帽子，手戴手套在車內，其等查獲被
    告後，才在車子下方找到該水果刀；則若被告確有持用該水
    果刀開啟車門後進入，何以其在被查獲時，並未持有該水果
    刀，反而竟是在車底下才發現該水果刀？此外，被告於偵、
    審中供稱該自用小貨車並未上鎖，伊係因此才打開車門進入
    等語，則與證人甲○○於警詢中所述：伊認為車門未上鎖，
    該名竊嫌應該是直接打開車門進入行竊等語相符。從而，公
    訴人此部分所指之事實，所舉之證據既不能證明，自應從有
    利於被告之認定，故公訴人因此認被告係犯刑法第321條第2
    項、第1項第3款之攜帶兇器加重竊盜罪未遂嫌，尚有未合。
    又公訴檢察官復認被告打開車門門鎖進入車內，亦有可能犯
    刑法第321條第2項、第1項第2款之毀越其他安全設備乙節。
    按刑法第321條第1項第2款所謂「其他安全設備」，係指具
    有隔絕防閑作用，並固定於土地上之建築物或工作物之安全
    設備而言（最高法院85年度臺非字第313號判決要旨參照）
    。是汽車門鎖雖兼具有防閑功能，惟此仍與上揭竊盜罪加重
    條件所指之「安全設備」含義尚屬有間。然被告著手竊取財
    物之基本事實既屬同一，爰依法變更公訴人所引之起訴法條
    。查被告有事實欄所載多次竊盜前案紀錄，最近乙次係於91
    年間，因加重竊盜案件，經法院判處有期徒刑1年確定，甫
    於92年4月23日因縮刑期滿執行完畢，有臺灣高等法院被告
    前案紀錄表可按，其於5年內故意再犯本件有期徒刑以上之
    罪，為累犯，應依刑法第47條第1項之規定加重其刑。本件
    被告僅著手於竊盜之犯行而未達既遂之結果，為未遂犯，爰
    依刑法第25條第2項之規定減輕其刑。被告既有刑之加重減
    輕二種事由，應依刑法第71條第1項之規定，先加後減之。
    爰審酌被告有多次竊盜前案紀錄，且經判處罪刑執行完畢，
    其再犯本件，顯然不知悔改，但念及其並未竊得財物，且犯
    後坦承犯行等一切情狀，量處如主文所示之刑，併諭知易科
    罰金之折算標準，以示懲儆。扣案之黑色手套1雙、帽子1頂
    ，雖係被告所有並在本件行竊時所穿戴，然核非被告本件竊
    盜所用之物，至於水果刀1把，則無從認定是否為被告所持
    用，亦如前述，自均無從為沒收宣告，附此敘明。
據上論斷，應依刑事訴訟法第273條之1第1項、第284條之1、第
299條第1項前段、第300條，刑法第320條第1項、第3項、第25條
第2項、第47條第1項、第41條第1項，刑法施行法第1條之1，判
決如主文。
本案經檢察官黃于真到庭執行職務。
中　　華　　民　　國　　96　　年　　6 　　月　　22　　日
　　　　　　　　　刑事第七庭    法　官　許泰誠
以上正本證明與原本無異。
如不服本判決，應於判決送達後10日內，向本院提出上訴狀。
　　　　　　　　　　　　　　　　書記官　劉麗英
中　　華　　民　　國　　96　　年　　6 　　月　　22　　日
附錄本案論罪科刑法條全文
刑法第320條
（普通竊盜罪、竊佔罪）
意圖為自己或第三人不法之所有，而竊取他人之動產者，為竊盜
罪，處 5 年以下有期徒刑、拘役或 5 百元以下罰金。
意圖為自己或第三人不法之利益，而竊佔他人之不動產者，依前
項之規定處斷。
前二項之未遂犯罰之。
